臺灣新北地方法院民事裁定
111年度消債清字第96號
聲  請  人  郭淑芬  

相  對  人  國泰世華商業銀行股份有限公司

法定代理人  郭明鑑  
相  對  人  永豐商業銀行股份有限公司

法定代理人  陳嘉賢  
相  對  人  玉山商業銀行股份有限公司

法定代理人  黃男州  
相  對  人  星展（台灣）商業銀行股份有限公司


法定代理人  趙亮溪  
相  對  人  台新國際商業銀行股份有限公司

法定代理人  吳東亮  
相  對  人  台北富邦商業銀行股份有限公司

法定代理人  程耀輝  


相  對  人  謝依霖  
            陳勇政  

            李陳阿玉
            張玉文  
            蕭君玲（即蕭文山之繼承人）

            顏美英（即蕭文山之繼承人）
            蕭妤倢（即蕭文山之繼承人）
            蕭詠翰（即蕭文山之繼承人）



上列當事人消費者債務清理事件，本院裁定如下：
    主  文
債務人郭淑芬自中華民國一一一年七月一日上午十一時起開始清
算程序。
命司法事務官進行本件清算程序。
    理  由
一、按更生方案未依消費者債務清理條例（下稱消債條例）第59
    條、第60條規定可決時，除有同條例第64條規定之情形外，
    法院應以裁定開始清算程序；法院為前項裁定前，應使債權
    人、債務人有陳述意見之機會。消債條例第61條第1項、第2
    項定有明文。次按債務人有薪資、執行業務所得或其他固定
    收入，依其收入及財產狀況，可認更生方案之條件已盡力清
    償者，法院應以裁定認可更生方案；更生方案無履行可能者
    ，除有第12條規定情形外，法院應以裁定不認可更生方案；
    有第63條第1 項各款情形之一者，法院不得為前項之認可。
    消債條例第64條第1 項前段、第63條第1 項第8 款、第64條
    第2項第2 款分別定有明文。又按法院開始清算程序之裁定
    ，應載明其年、月、日、時，並即時發生效力，亦為消債條
    例第83條第1 項所明定。
二、經查：
　㈠聲請人前因有不能清償情事向本院聲請更生，前經本院以109
    年度消債更字第342號裁定自民國110年3月29日上午11時起
    開始更生程序，並命本院司法事務官進行本件更生程序，經
    本院司法事務官以110年度司執消債更字第138號進行本件更
    生程序。嗣於更生程序中，聲請人於110年5月21日具狀提出
    以每月為1期、共72期、每期清償新臺幣（下同）1,600元，
    總清償金額115,200元、清償成數約1.25%之更生方案，本院
    司法事務官遂於同年10月12日函請全體相對人即債權人對前
    開更生方案是否同意表示意見，國泰世華商業銀行股份有限
    公司、永豐商業銀行股份有限公司、玉山商業銀行股份有限
    公司、台北富邦商業銀行股份有限公司及台新國際商業銀行
    股份有限公司均表示不同意，前開更生方案未獲可決。經本
    院司法事務於110年11月29日函請聲請人另提更生方案，聲
    請人於110年12月6日具狀陳報以其54歲之高齡難以另覓工作
    ，更難尋得收入較高之工作，改提以每月為1期、共72期、
    每期清償1,500元，總清償金額108,000元、清償成數約1.17
    %之更生方案，另表示亦願轉入清算程序處理。
　㈡查本件聲請人所陳報之更生方案，其每月收入為18,000元，
    有其財產收入證明書及收入切結書在卷可稽，上開收入尚低
    於新北市政府公告111年度每人每月最低生活費之1.2倍即18
    ,960元，聲請人並陳明願請家人多分擔支出，以盡量撙節自
    己支出至每月16,500元，並將其保單解約價值107,312元分
    於方案中72期攤還（每期107,312元÷72期＝1,490元/期），
    而提出每期清償1,500元之方案。惟聲請人主張其收入來自
    於路邊販售10元麵包，非惟收入低於基本薪資，是否可穩定
    每月獲取上開數額收入亦屬有疑，又16,500元遠低於一般合
    理支出數額，聲請人亦未就其實際支出情形提出事證佐證，
    是否確能控制支出於上開數額亦有疑義。以聲請人緊迫之收
    入及支出情形，若其一有所變動則動輒無法履行其所提出之
    更生方案。堪認本件聲請人更生方案無履行可能，已符合消
    費者債務清理條例第63條第1 項第8 款、第64條第2 項第2 
    款之情形，爰依首揭規定及消費者債務清理條例第65條地1
    項規定，自應以裁定開始清算程序，並命司法事務官進行本
    件清算程序。
三、爰裁定如主文。
中　　華　　民　　國　　111 　年　　7 　　月　　1 　　日
                  民事第五庭  法  官  黃乃瑩
本件裁定不得抗告。
本裁定已於111年7月1日上午11時公告。
以上正本證明與原本無異。
中　　華　　民　　國　　111 　年　　7 　　月　　1 　　日
                              書記官  許宸和